臺灣高等法院刑事裁定　　　　　　　　 96年度聲再字第326號
再審聲請人
即受判決人　甲○○
上列聲請人因違反建築法案件，對於本院96年度上易字第664號
，中華民國96年7月12日第二審確定判決（原審案號：臺灣臺北
地方法院89年度易字第2358號，起訴案號：臺灣臺北地方法院檢
察署89年度偵緝字第271號），聲請再審，本院裁定如下：
    主  文
再審之聲請駁回。
    理  由
一、聲請人聲請再審意旨略以聲請人涉拆後重建「台北市○○○
    路○段105巷16號2至5樓之系爭違建案件，於96年5月21 日開
    準備程序庭時提出重要證據（附件Ｂ─指刑事補提證據狀）
    ，證明本件原始查報之系爭違建係屬民國83年12月31日以前
    之既存違建，依臺北市政府於84年11月7 日以臺北市政府工
    務局 (88)北市工建字第118267號函訂頒，並於87年1月13日
    以臺北市政府 (87)工建字第87301760 00號函所修正之『臺
    北市政府當前取締違建措施』之規定，當享有暫免查報之優
    惠待遇，本件自始即不應查報拆除，臺北市政府於88年2 月
    間及同年4 月間之查報拆除行為實屬不法之侵權行為，從而
    聲請人自無所謂「拆後重建」之情事，原確定判決就聲請人
    提出之重要證據附件Ｂ於事實及理由內漏未審酌，亦漏未評
    論，足生影響於本件之判決甚明等，爰依刑事訴訟法第 421
    條規定聲請再審等。
二、按刑事訴訟法第421 條規定，不得上訴於第三審法院之案件
    ，其經第二審法院確定之有罪判決，就足生影響於判決之重
    要證據漏未審酌，得聲請再審。而所謂「足生影響於判決之
    重要證據漏未審酌」者，係指該證據業經法院予以調查或經
    聲請調查而未予調查，致於該確定判決中漏未加以審認，而
    該證據如經審酌，則足生影響於該判決之結果，應為被告有
    利之判決而言。如當事人所提出之證據，縱加以審酌，仍不
    足以生影響於該判決結果者，或法院已加以調查，而本於論
    理法則、經驗法則，而為證據之取捨，不採為被告有利之認
    定者，則均不得據為再審之理由。又所謂重要證據，必須該
    證據已足認定受判決人應受無罪、或免訴、或輕於原審所認
    定之罪名方可，如不足以推翻原審所認定罪刑之證據，即非
    足生影響於原判決之重要證據。查本院前述確定判決係以聲
    請人甲○○在「臺北市○○○路○段105巷16號5 樓」之露台
    及後法定空地等位置，重行搭蓋違建，經查報認定為拆後重
    建，此有建物登記簿謄本、臺北市政府工務局88年2月4日北
    市工建字第8833276600號新違建拆除通知單及建管處違建查
    報現場照片粘貼卡、臺北市政府工務局88年2月9日北市工建
    字第8833276300號新違建拆除通知單、建管處拆除新違章建
    築結案報告單（含拆除現場照片貼粘頁）、臺北市政府工務
    局88年10月25日北市工建字第8833726200號書函（附違建認
    定範圍圖及查報現場照相粘卡）、建管處88年32763 號拆除
    新違章建築結案報告單（含拆除現場照片貼粘頁）及臺北市
    政府工務局90年8月27日北市工建字第9040266600 號書函等
    證據在卷可稽，聲請人雖主張系爭違建係於83年12月31日以
    前之既存違建，惟其所提出之臺北市政府工務局建築管理處
    90年4月2日北市工建政字第9060130600號函係認定「杭州南
    路1段105巷21之4號4樓」屬83年12月31日以前之既存違建，
    已列入分期分類處理，另關於「杭州南路1段105巷23號4 樓
    」部分，前曾排訂日期強制拆除，惟當日違建所有人未到場
    致無法進入建物執行拆除，本處仍繼續處理中等，聲請人前
    揭之所述，從形式上觀察，亦無顯然可認為足以動搖原確定
    判決之情形，與原確定判決所認定之聲請人係於「同巷16號
    5 樓」拆後重建無涉，又按法院認為無再審理由者應以裁定
    駁回之。經前項裁定後，不得更以同一原因聲請再審，刑事
    訴訟法第四百三十四條定有明文。本件再審聲請人之前揭聲
    請原因，前經本院96年度聲再字第305 號裁定以再審為無理
    由，裁定駁回在案，有該裁定附卷可稽，茲聲請人復以同一
    原因聲請再審，揆諸前開規定，其聲請於法不合，自應駁回
    其再審之聲請。
三、依刑事訴訟法第433條裁定如主文。
中     華      民     國    96   年   11   月   8     日
                      刑事第七庭 審判長法  官  黃麗生
                                       法  官  江國華
                                       法  官  許宗和
以上正本證明與原本無異。
不得抗告。
                                       書記官  林淑貞
中     華      民     國    96   年   11   月   9     日
